臺灣高雄地方法院民事判決　　　　　　　100年度訴字第660號
原　　　告　高韋軒　
被　　　告　盧懷軒　
訴訟代理人　盧繼光　
上列當事人間侵權行為損害賠償事件，經本院於民國100年7月12
日言詞辯論終結，判決如下：
    主        文
被告應給付原告新臺幣貳拾陸萬捌仟伍佰陸拾貳元，及自民國九
十九年十二月十七日起至清償日止，按年息百分之五計算之利息
。
原告其餘之訴駁回。
訴訟費用由被告負擔二分之一，餘由原告負擔。
本判決第一項得假執行。但被告如於假執行程序實施前，以新臺
幣貳拾陸萬捌仟伍佰陸拾貳元為原告供擔保後，得免為假執行。
原告其餘假執行之聲請駁回。
    事實及理由
一、本件原告經合法通知，未於言詞辯論期日到場，核無民事訴
    訟法第386 條各款所列情形，爰依被告聲請，由其一造辯論
    而為判決。
二、原告主張：被告於民國99年8 月9 日晚間20時35分許，駕駛
    車號1818-GH 自小客車，行經高雄縣鳳山市○○路路口，因
    駕駛不慎，撞及原告所駕駛車號6562-WY 自小客車（下稱系
    爭車輛），致系爭車輛嚴重受損（下稱本件交通事故），需
    支出修理費用新臺幣（下同）55萬9,290 元。原告多次催請
    被告出面處理，被告均未予賠償。為此，爰依侵權行為法律
    關係提起本訴等語。並聲明：(一)被告應給付55萬9,290 元，
    及自訴狀繕本送達之翌日起至清償日止，按年息5%計算之利
    息。(二)願供擔保，請准宣告假執行。
三、被告則以：本件交通事故發生後，系爭車輛經往原廠估價修
    復金額僅為27萬2,872 元，然原告竟要求更換新車殼、增列
    維修項目，實超出合理必要範圍等語為辯。並聲明：(一)原告
    之訴駁回。(二)願供擔保，請准宣告免為假執行。
四、兩造不爭執之事項：
  (一)被告於99年8 月9 日晚間20時35分許，駕駛車號1818-GH 自
    小客車，行經高雄縣鳳山市○○路路口，因駕駛不慎，過失
    撞及原告所駕駛系爭車輛，致系爭車輛受損。
  (二)系爭車輛為原告所有，出廠年月為2009年10月。
  (三)兩造均同意以發函原廠，查詢系爭車輛所需之修復費用。
五、本件之爭點：原告請求被告賠償系爭車輛之修復費用應為若
    干？
六、本院得心證之理由：
  (一)按不法毀損他人之物者，被害人得請求賠償其物因毀損所減
    少之價額。本件原告主張於前揭時、地因被告之過失行為，
    致其所有系爭車輛發生毀損等事實，除為被告所不爭執外，
    並有高雄縣政府警察局99年12月21日高縣警交字第09900878
    85號函附本件交通事故之交通事故現場圖、調查報告表、筆
    錄及彩色照片等在卷可憑（院卷第26頁至第34頁），被告自
    應對原告負損害賠償責任，原告依前開規定請求被告賠償其
    所受之損害，即屬有據。
  (二)次按負損害賠償責任者，除法律另有規定或契約另有訂定外
    ，應回復他方損害發生前之原狀。因回復原狀而應給付金錢
    者，自損害發生時起，加給利息。第一項情形，債權人得請
    求支付回復原狀所必要之費用，以代回復原狀。損害賠償，
    除法律另有規定或契約另有訂定外，應以填補債權人所受損
    害及所失利益為限，為民法第196 條、第213 條及第216 條
    第1 項分別定有明文。次按物被毀損時，被害人除得依民法
    第196 條請求賠償外，並不排除民法第213 條至第215 條之
    適用。依民法第196 條請求賠償物被毀損所減少之價額，得
    以修復費用為估定之標準，但以必要者為限，例如修理材料
    以新品換舊品，應予折舊，有最高法院77年度第9 次民事庭
    會議決議(一)參照。經查：
  1.被告不法毀損原告所有之系爭車輛，有如前述，被告對於原
    告因修復系爭車輛而支出修理費用之損失，自應負損害賠償
    責任。
  2.兩造同意以發函原廠隆陽汽車股份有限公司（下稱隆陽公司
    ），查詢系爭車輛所需之修復費用，經隆陽公司函覆系爭汽
    車修復費用共計38萬0,051 元，其中工資部分為5 萬0,477
    元，零件費用則為32萬9,604 元一情，有該公司100 年5 月
    25日（100 ）隆管字第100052501 號函附估價單在卷可考（
    院卷第73頁至第74頁）。
  3.依隆陽公司函覆其修理係以新品置換舊品，承前所述，應予
    折舊，系爭車輛出廠年月為2009年10月（即民國98年9 月）
    ，亦據原告提出行車執照在卷足憑（院卷第48頁），是堪認
    原告所有系爭車輛迄至本件交通事故發生時（99年8 月）僅
    使用11個月。依行政院財政部87年1 月15日台財稅字第8700
    00472 號函所頒固定資產耐用年數表，及固定資產折舊率之
    規定，小客車之耐用年數為5 年，依定率遞減法每年折舊率
    為千分之369 ；又其最後一年之折舊額，加歷年折舊累計額
    ，其總和不得超過該資產成本原額10分之9 。參酌「營利事
    業所得稅結算申報查核準則」第95條第6 款規定：「固定資
    產提列折舊採用平均法或定率遞減法者，以1 年為計算單位
    ，其使用期間未滿1 年者，按實際使用之月數相當於全年之
    比例計算之，不滿1 月者，以1 月計」。本件原告實際使用
    系爭車輛之時間為11個月，扣除折舊數額後，原告得請求之
    零件修理費用為21萬8,115 元（折舊金額：32萬9,604 元×
    0.369 ×11/12 =11 萬1,489 元，扣除折舊後之金額：32萬
    9,604 元－11萬1,489 元=21 萬8,115 元）。故總計原告得
    請求被告給付修復費用為26萬8,562 元（21萬8,115 元＋5
    萬0,447 元＝26萬8,562 元）。
  (三)從而，原告依侵權行為法律關係請求被告給付26萬8,562 元
    ，及自訴狀繕本送達翌日即99年12月17日（本件訴狀係於99
    年12月16日送達予被告，見院卷第23頁之送達證書）至清償
    日止，按年息5%計算起至清償日止，為有理由。逾前開金額
    之部分，原告之請求為無理由，應予駁回。
七、按所命給付之金額或價額未逾新臺幣50萬元之判決，法院應
    依職權宣告假執行，為民事訴訟法第389 條第1 項第5 款明
    文規定。被告應給付原告金額，未逾50萬元，依前開規定，
    本院應依職權宣告假執行。至於被告聲請免為假執行部分，
    合於法律規定，爰酌定相當之擔保金額宣告之。
八、據上論結：原告之訴為一部有理由、一部無理由，依民事訴
    訟法第385 條第1 項、第79條、第389 條第1 項第5 款、第
    392 條第2 項，判決如主文。
中    華    民    國   100    年    8     月    2     日
                  民事第五庭  法  官  張維君
以上正本係照原本作成。
如對本判決上訴，須於判決送達後20日內向本院提出上訴狀。如
委任律師提起上訴者，應一併繳納上訴審裁判費。
中    華    民    國   100    年    8     月    2     日
                              書記官  呂怜勳